【裁判字號】    90,易,20
【裁判日期】    900515
【裁判案由】    竊盜
【裁判全文】
臺灣澎湖地方法院刑事判決                              九十年度易字第二號
    公  訴  人  臺灣澎湖地方法院檢察署檢察官
    被      告  甲○○
右列被告因竊盜案件，經檢察官提起公訴（九十年度偵字第七四號），本院判決如左
：
    主  文
甲○○竊盜，累犯，處有期徒刑伍月，如易科罰金，以參佰元折算壹日。
    事  實
一、甲○○前因竊盜案件，經本院於民國八十八年十月十九日判處有期徒刑四月確定
    ，於八十九年四月七日執行完畢。竟意圖為自己不法之所有，於九十年一月三十
    一日中午十二時至十三時許，在澎湖縣馬公市○○街二十九號前，趁乙○○未將
    所有銀色腳踏車上鎖之機會，徒手竊取該腳踏車得手，並將之藏放家中。嗣於同
    年二月二日上午九時許，為警循線查獲，扣得上述腳踏車。
二、案經澎湖縣警察局馬公分局報請臺灣澎湖地方法院檢察署檢察官偵查起訴。
    理  由
一、被告甲○○承認於前述時間、地點，將乙○○之腳踏車騎回家中遭查獲之事實，
    核與被害人乙○○所述情節大致相符，且有扣押證明筆錄、贓物認領保管收據、
    照片等在卷可憑。但被告矢口否認有竊取腳踏車犯行，辯稱：是騎錯車子，並非
    要偷車云云。然查：被告於警訊時供稱案發之日是坐公車到案發地點購買自助餐
    ，而非騎腳踏車等語，顯見被告絕無騎錯腳踏車之可能；被告於檢察官偵查時雖
    改口稱當日是騎乘紅色腳踏車買自助餐，回程時騎錯車云云，但依卷附遭竊腳踏
    車照片所示，遭竊腳踏車為銀色而非紅色，二者外觀上有明顯區別，被告自無騎
    錯之可能；又被告對於紅色腳踏車何在一節，向檢察官供稱不見了云云，更難認
    為該紅色腳踏車確實存在；況且，被告若果真騎錯腳踏車，自應盡快返回案發地
    點，歸還騎錯之腳踏車，並尋找自己之腳踏車，但被告捨此不為，反而將遭竊腳
    踏車留置家中數日，更足以證明被告不法取得腳踏車所有之意圖，所辯純屬虛構
    ，因而，被告所辯騎錯車云云，不能採信，犯行應堪認定。
二、核被告所為，係犯刑法第三百二十條第一項之竊盜罪。被告曾有如事實欄所載之
    論罪科刑紀錄，有台灣高等法院被告全國前案紀錄表在卷可憑，其於刑之執行完
    畢後五年內，再犯本件有期徒刑以上之罪，為累犯，應依法加重其刑。爰審酌被
    告素行不佳，有多次犯罪紀錄，此次竊取物品價值雖不高，但被告犯罪後態度不
    佳，虛構事實作為辯解，並考量被告犯罪之動機、目的、手段、所受刺激、品性
    、生活狀況、智識程度等一切情狀，量處如主文所示之刑，並諭知易科罰金之折
    算標準。
據上論斷，應依刑事訴訟法第二百九十九條第一項前段，刑法第三百二十條第一項、
第四十七條、第四十一條第一項，罰金罰鍰提高標準條例第一條前段、第二條，判決
如主文。
本案經檢察官洪培根到庭執行職務。
中      華      民      國      九十      年      五      月    十五    日
                               臺 灣 澎 湖 地 方 法 院 刑 事 庭
                                     法    官  陳     介     安
右正本證明與原本無異。
如不服本判決，應於判決送達後十日內，向本院提出上訴狀（須附繕本）。
中      華      民      國      九十      年      五      月    十五    日
                                     書 記 官  劉     竹     苞
論罪法條：
刑法第三百二十條第一項：
意圖為自己或第三人不法之所有，而竊取他人之動產者，為竊盜罪，處五年以下有期
徒刑、拘役或五百元以下罰金。


司法院資訊處製作；財團法人民間司法改革基金會備份。
